臺灣高等法院民事裁定　　　　　　　　　96年度抗字第1214號
抗　告　人　立達工業股份有限公司
法定代理人　甲○○○
代　理　人　陳鄭權律師
抗告人因與相對人合作金庫商業銀行股份有限公司等間給付票款
強制執行事件聲明異議，對於中華民國96年7月12日臺灣新竹地
方法院66年度執字第907號所為裁定提起抗告，本院裁定如下：
    主      文
抗告駁回。
抗告費用由抗告人負擔。
    理      由
一、本件聲明異議及抗告意旨略以：本件拍賣標的前經付強制管
    理，曾於民國75年10月30日減價進行7次拍賣，今經重新估
    價，自應依強制執行法第95條第2項為特別變賣程序，原法
    院於96年4月10日調查訊問時，亦諭知債權人及債務人將於
    鑑價無意見及待96年4月17日至現場勘驗暨地政事務所函覆
    後，檢卷擬定持別拍賣程序之特別條件，顯見原法院亦認本
    件應進行特別變賣程序之拍賣，詎料原法院竟依最高法院93
    年度台抗字第770號裁定意旨，於96年7月13日進行第一次拍
    賣程序，惟本件與最高法院93年度台抗字第770號裁定之事
    實基礎差異頗大，原法院逕予援用而進行第一次拍賣程序，
    不僅所持法律見解前後矛盾，且亦浪費前已進行之執行程序
    ，違背強制執行法第95條之規定。其次，本件拍賣標的設定
    之抵押權甚為繁雜，債權人均非同一，若分標拍賣，日後債
    權計算將產生困難；且拍賣物能否標出，並非以拍賣物可否
    一體開發利用為前提，而係視市場供需狀況及拍賣價格是否
    能使投標者滿意而定，是以原法院逕將拍賣標的分為甲、乙
    二標拍賣，並非適當。此外，合作金庫商業銀行參與分配債
    權內有票款1億7029萬4370元尚未取得執行名義，仍與抗告
    人涉訟中，影響其債權金額多寡，自應依法駁回其債權之執
    行。再者，原法院係因75年10月30日未完成之執行程序，始
    有管轄權，倘原法院並非延續原執行程序，而係依新修正強
    制執行法第95條之規定，另啟強制執行程序，則原法院是否
    有管轄權，即有疑義，應移送有管轄權之台灣苗栗地方法院
    管轄，始為適法等語。
二、按89年2月2日強制執行法第95條修正公布前，經二次減價拍
    賣而未拍定之不動產，債權人不願承受或依法不得承受，經
    依修正前該法第95條規定命付強制管理者，如強制管理為時
    已久，債權人始聲請另行估價拍賣而未拍定或由債權人承受
    ，因非與命付強制管理前所為二次減價拍賣連續為之，且時
    隔已久，該次拍賣實與初次拍賣無異，在未另經二次減價拍
    賣而未拍定或由債權人承受前，應無修正強制執行法第95條
    第1、2項規定之適用 (最高法院93年度台抗字第770號裁定
    要旨參照)。是就強制執行法89年2月2日修正前即已命付強
    制管理之案件，於強制執行法修正後經聲請另行估價拍賣之
    案件應如何進行，最高法院之上開裁定闡述甚明。本件於89
    年2月2日強制執行法修正公布前即已歷多次拍賣程序而未拍
    定，經命付強制管理，嗣於強制執行法修正後，債權人始具
    狀聲請另行估價拍賣，與最高法院93年度台抗字第770號事
    件之基礎事實相類似，自得援引最高法院上開裁定之法律見
    解，以為本件處理原則，並於拍賣條件中予以說明，力求拍
    賣程序得以順利公允進行，早日實現債權人之債權，於法並
    無違誤。抗告意旨指摘本件案情與最高法院之上開裁定不同
    ，不得援引該裁定之法律見解，顯然有所誤會。
三、查本件拍賣之不動產占地遼闊，甲標所示坐落苗栗縣竹南鎮
    ○○段二小段、立達段、中興段等土地相連接，可整體開發
    利用，而甲標不動產與乙標所示坐落竹南段一小段土地間有
    鐵道相隔，二者步行距離約為10分鐘，難期二標之土地得以
    整體開發利用，若非分標拍賣，恐難順利拍出，為期順利拍
    定本件標的，使債權人之債權獲得清償，並使債務人積欠之
    本息、違約金不致繼續累積，為兩造之最大利益計，分標拍
    賣，誠屬適當。至於拍賣之不動產設定抵押權複雜之問題，
    不論係合併拍賣或分標拍賣，只要拍定後須製作分配表，均
    會面臨相同之問題，是抗告人認本件拍賣標的分甲、乙二標
    拍賣將使分配表之計算繁複困難，自非適當。又本件拍賣公
    告備註欄已載明：「本件拍賣標的分甲、乙二標，各標內合
    併拍賣，請分別標價。如前順序拍定之價金已足清償執行費
    、土地增值稅、執行債權額、債務人所欠稅費等，後順序停
    止拍賣，縱經拍定，亦得撤銷。」等語 (見原法院卷23頁影
    本)。顯見原法院已就甲、乙標分標拍賣，各標內合併拍賣
    ，如前順序拍定金額已足清償，後順序停止拍賣等情，詳為
    敘述，並無任何語意不明之處。是抗告人執此指摘，即非有
    據。
四、次查，原法院拍賣通知所列之債權人除菲律賓首都銀行台北
    分行已撤回執行，而拍賣通知誤載外，其餘債權人並未撤回
    執行，此有各該債權人參與分配之卷宗可稽，若各該債權人
    確已全數受償，抗告人自可促請各該債權人撤回執行或另循
    他途解決，並非聲明異議所得救濟。至相對人合作金庫商業
    銀行股份有限公司雖與抗告人尚有部分票款債權涉訟，惟合
    作金庫商業銀行已就本件部分拍賣標的設定有最高限額抵押
    權，且已取得本票裁定等多項執行名義，自得為本件執行債
    權人，不因與債務人間尚有其他債權債務糾紛而生影響。是
    抗告意旨執此指摘原裁定不當，亦非可取。
五、末按原法院於臺灣苗栗地方法院成立前，即為本件拍賣標的
    物所在地之法院，自得依法繼續辦理本件強制執行事宜，在
    本件終結前，均為管轄法院，並無管轄疑義，自無移送臺灣
    苗栗地方法院之問題。
六、揆諸前開說明，原法院進行之本件拍賣程序，於法並無不合
    ，抗告意旨指摘各節，均無理由，應予駁回。
據上論結，本件抗告為無理由，爰裁定如主文。
中　　華　　民　　國　　96　　年　　8　　月　　28　　日
                    民事第十庭
                        審判長法　官  阮富枝
　　　　　  　　　　　　　　　法　官  吳麗惠
　　　　　　  　　　　　　　　法　官  黃豐澤
正本係照原本作成
本裁定除以適用法規顯有錯誤為理由，並經本院許可外，不得再
抗告。如提起再抗告，應於收受後10日內委任律師為訴訟代理人
向本院提出再抗告狀。並繳納再抗告費新台幣１千元。
中　　華　　民　　國　　96　　年　　8 　　月　　29　　日
                              書記官  廖艷莉
